臺灣臺中地方法院刑事判決　　　　　　 100年度訴字第2596號
公　訴　人　臺灣臺中地方法院檢察署檢察官
被　　　告　THABTHAN .
指定辯護人　本院公設辯護人　梁乃莉
上列被告因違反毒品危害防制條例等案件，經檢察官提起公訴（
100 年度偵字第17857 號、第20607 號），本院判決如下：
    主    文
THABTHAN LEK犯如附表一、二所示之罪，各處如附表一、二所示
之刑（含主刑、從刑）及保安處分。應執行有期徒刑柒年陸月，
，並於刑之執行完畢或赦免後，驅逐出境；未扣案之販賣第二級
毒品所得共計新臺幣壹仟伍佰元沒收，如全部或一部不能沒收時
，以其財產抵償之。
    犯罪事實
一、THABTHAN LEK（中文姓名：柯景祥，下稱柯景祥）係泰國籍
    之外國人，其明知甲基安非他命係屬毒品危害防制條例第2
    條第2 項第2 款所公告列管之第二級毒品，不得非法持有、
    販賣，竟為獲取利益，基於販賣第二級毒品甲基安非他命牟
    利之犯意，先向賴金堂（另由臺灣苗栗地方法院檢察署檢察
    官偵辦中）購入不詳數量、價格之甲基安非他命後，先後於
    如附表一所示之時間及地點，販賣甲基安非他命予同係泰國
    籍之SRIWAPI ARUN（中文姓名：林志文，下稱林志文，各次
    販賣之時間、地點、交易方式及各次販賣所得均詳如附表一
    所載），而獲取價差為利潤。
二、柯景祥明知甲基安非他命除係屬毒品危害防制條例第2 條第
    2 項第2 款所公告列管之第二級毒品，亦為主管機關即行政
    院衛生署公告禁止使用之毒害藥品，屬藥事法規定之禁藥，
    不得擅自轉讓，竟基於轉讓屬於禁藥之第二級毒品甲基安非
    他命之犯意，於附表二所示之時間、地點，以附表二所示之
    方式，無償轉讓僅供單次施用之禁藥甲基安非他命予其女友
    朱芳瑱施用（無證據證明轉讓之數量，超過行政院依毒品危
    害防制條例第8 條第6 項頒訂之「轉讓毒品加重其刑之數量
    標準」第2 條第1 項第2 款規定之淨重10公克以上之數量）
    。
三、嗣因臺灣苗栗地方法院檢察署檢察官查得賴金堂涉犯販賣毒
    品之情事，而指揮臺中市政府警察局大甲分局偵辦，並依通
    訊保障及監察法之規定，對賴金堂所使用之行動電話門號進
    行通訊監察，嗣經警依通訊監察之內容，於100 年8 月11日
    上午7 時許，持臺灣苗栗地方法院核發之搜索票至柯景祥位
    於臺中市○○區○○路490 號住處執行搜索而查獲，並查獲
    在場之林志文、朱芳瑱，再依林志文、朱芳瑱之供述，而查
    悉上情。
四、案經臺灣苗栗地方法院檢察署檢察官指揮臺中市政府警察局
    大甲分局偵辦後移送臺灣臺中地方法院檢察署檢察官偵查起
    訴。
    理    由
壹、程序方面（證據能力之說明）
一、按被告以外之人於審判外之言詞或書面陳述，除法律有規定
    者外，不得作為證據；惟按被告以外之人於偵查中向檢察官
    所為之陳述，除顯有不可信之情況者外，得為證據，刑事訴
    訟法第159 條第1 項及同法第159 條之1 第2 項分別定有明
    文。本案證人林志文、朱芳瑱於偵查中檢察官訊問時具結所
    為之陳述，均係以證人之身份，經檢察官告以具結之義務及
    偽證之處罰，並由其等具結，而於負擔偽證罪之處罰心理下
    所為，復經具結擔保其證述之真實性，又前揭證人於檢察官
    訊問時之證述，並無證據顯示係遭受強暴、脅迫、詐欺、利
    誘等外力干擾情形或在影響其心理狀況，致妨礙其自由陳述
    等顯不可信之情況下所為。又被告柯景祥及指定辯護人亦均
    未曾提及其等檢察官在偵查時，有任何不法取供之情形，是
    客觀上並無顯不可信之情況，是上開證人於偵查中所為之證
    述，自均具有證據能力。
二、次按被告以外之人（包括證人、鑑定人、告訴人、被害人及
    共同被告等）於審判外之陳述雖不符刑事訴訟法第159 條之
    1 至之4 等4 條之規定，而經當事人於審判程式同意作為證
    據，法院審酌該言詞陳述或書面陳述作成時之情況，認為適
    當者，亦得為證據；當事人、代理人或辯護人於法院調查證
    據時，知有刑事訴訟法第159 條第1 項不得為證據之情形，
    而未於言詞辯論終結前聲明異議者，視為有前項之同意，同
    法第159 條之5 定有明文。立法意旨在於傳聞證據未經當事
    人之反對詰問予以核實，原則上先予排除。惟若當事人已放
    棄反對詰問權，於審判程式中表明同意該等傳聞證據可作為
    證據；或於言詞辯論終結前未聲明異議，基於尊重當事人對
    傳聞證據之處分權，及證據資料愈豐富，愈有助於真實發見
    之理念，且強化言詞辯論主義，使訴訟程式得以順暢進行，
    上開傳聞證據亦均具有證據能力。經查，本判決所引用下列
    其餘各項證據方法之證據能力，被告及指定辯護人於本院準
    備程序時均表示沒有意見，證據能力不爭執等語（見本院卷
    第27 頁 ），且檢察官、被告及指定辯護人於本院審理中調
    查證據時，知有刑事訴訟法第159 條第1 項不得為證據之情
    形，亦未於言詞辯論終結前聲明異議（見本院卷第53頁背面
    至第55頁背面），且本院審酌該等證據作成之客觀情況均無
    不當，並無不宜作為證據之情事，依刑事訴訟法第159 條之
    5 之規定，認均具有證據能力。
三、又傳聞法則乃對於被告以外之人於審判外之言詞或書面陳述
    而為之規範。本案判決以下引用之其餘非供述證據，無刑事
    訴訟法第159 條第1 項規定傳聞法則之適用，經本院於審理
    時依法踐行調查證據程序，檢察官、被告及其選任辯護人均
    不爭執各該證據之證據能力，且與本案待證事實具有自然之
    關聯性，亦查無依法應排除其證據能力之情形，依法自得作
    為證據。
貳、認定犯罪事實所憑證據：
一、有關附表一所示被告販賣第二級毒品甲基安非他命部分：
  (一)上開販賣甲基安非他命予林志文共計5 次之犯罪事實，業據
    被告於偵查中及本院訊問時坦承不諱（見100 年度偵字第17
    857 號卷第221 、270 頁、本院卷第8 頁背面），核與證人
    林志文於偵查中及本院審理時所證述之情節相符（見100 年
    度偵字第17857 號卷第71至75、260 、261 頁及本院卷第50
    至52頁），雖被告於本院審理時僅坦承附表一編號1 至4 所
    示販賣甲基安非他命予證人林志文之犯行，而否認附表一編
    號5 所示販賣甲基安非他命予證人林志文之犯行，惟上開附
    表一編號5 所示販賣甲基安非他命予證人林志文之事實，業
    據被告於偵查中供承：100 年8 月11日凌晨5 時許，在伊的
    住處，林志文有給伊300 元，林志文是因為可以施用毒品才
    給伊300 元等語（見100 年度偵字第17857 號卷第219 、22
    1 頁），核與證人林志文於偵查中證述：100 年8 月11日凌
    晨5 時許，在臺中市○○區○○路490 號柯景祥住處，用玻
    璃球燒烤方式施用甲基安非他命，甲基安非他命是柯景祥提
    供的，柯景祥放在玻璃球內，一口300 元，柯景祥說如果想
    睡覺的話，可以吸一口甲基安非他命300 元等語（見100 年
    度偵字第17857 號卷第71頁），及於本院審理時到庭具結證
    述：100 年8 月11日凌晨5 時許，在臺中市○○區○○路49
    0 號柯景祥住處，確實有施用甲基安非他命一口，並給柯景
    祥300 元等語（見本院卷第52頁）情節相符，且證人林志文
    於100 年8 月11日上午7 時許，在被告上開住處為警查獲時
    ，經採集尿液送請詮昕科技股份有限公司檢驗結果，確呈甲
    基安非他命陽性反應，有尿液真實姓名代號對照表及詮昕科
    技股份有限公司100 年8 月26日出具之濫用藥物尿液檢驗報
    告各1 紙附卷可稽（見警卷第151 、153 頁），顯見證人林
    志文上開所述於100 年8 月11日凌晨5 時許，在被告上開住
    處，施用甲基安非他命一口，並給予被告300 元等情，應堪
    採信，是被告上開翻異前詞所辯，顯係事後卸責之詞，不足
    採信。此外，復有證人林志文所持用行動電話門號00000000
    00號與被告所持用0000000000、0000000000、0000000000號
    之雙向通聯紀錄1 份在卷可稽（置放於卷外）。據上事證，
    足徵證人林志文證述曾於附表一所示時間、地點，與被告交
    易甲基安非他命之證述應屬真實可信。
  (二)按販賣毒品之所謂販賣行為，係行為人基於營利之目的，而
    販入或賣出毒品而言。販賣毒品者，其主觀上須有營利之意
    圖，且客觀上有販賣之行為，即足構成，至於實際上是否已
    經獲利，則非所問。而販賣第二級毒品甲基安非他命既係違
    法行為，當非可公然為之，亦無公定價格，係可任意分裝增
    減份量，且每次買賣之價格、數量，亦隨時依雙方之關係深
    淺、資力、需求量、對行情之認知、來源是否充裕、查緝是
    否嚴緊、購買者被查獲時供述購買對象之可能風險之評估等
    因素，而異其標準，機動調整，非可一概論之。本案雖未扣
    得被告販賣予證人林志文之第二級毒品甲基安非他命，證人
    林志文亦不知被告販入第二級毒品甲基安非他命之成本、交
    付之數量如何，是販賣之利得，除非經被告詳細供出所販賣
    甲基安非他命之進價及售價，且數量俱臻明確外，實難察得
    其交易實情，惟毒品均量微價高，且依一般社會通念以觀，
    販賣行為在通常情形下均係以牟利為其主要誘因及目的，販
    賣者從價差或量差中牟利，方式雖異，然其販賣行為在意圖
    營利則屬同一。從而，舉凡其有償交易，除足反證其確另基
    於某種非圖利本意之關係外，通常尚難因無法查悉其販入價
    額作為是否高價賣出之比較，諉無營利之意思，阻卻販賣犯
    行之追訴。復衡以近年來毒品之濫用，危害國民健康與社會
    安定日益嚴重，治安機關對於販賣或施用毒品之犯罪行為，
    無不嚴加查緝，各傳播媒體對於政府大力掃毒之決心亦再三
    報導，已使毒品不易取得且物稀價昂。被告與證人林志文間
    並無特別之親屬情誼，證人林志文上開證述向被告購買甲基
    安非他命時，有交付對價予被告而屬有償之行為，又被告於
    行為時為59歲之成年人，對於販賣毒品之重刑實知之甚詳，
    如無相當利潤可圖，豈有甘冒遭受重刑之風險，而將甲基安
    非他命無償轉讓他人之理，是被告販賣第二級毒品甲基安非
    他命予證人林志文，其主觀上顯係基於營利之販賣意圖而為
    毒品之提供行為至明。
二、有關附表二所示被告轉讓屬於禁藥之第二級毒品甲基安非他
    命部分：
    上開於附表二所示時間、地點，以附表二所示之方式，無償
    轉讓僅供單次施用之甲基安非他命予證人朱芳瑱施用之事實
    ，業據被告於偵查中及本院準備程序、審理時坦承不諱（見
    （見100 年度偵字第17857 號卷第270 頁、本院卷第26、56
    頁），核與證人朱芳瑱於偵查中及本院審理時所證述之情節
    相符（見100 年度偵字第17857 號卷第115 、259 、260 頁
    、本院卷第52頁背面、第53頁），且證人朱芳瑱於100 年8
    月11日上午7 時許，在被告上開住處為警查獲時，經採集尿
    液送請詮昕科技股份有限公司檢驗結果，確呈甲基安非他命
    陽性反應，有臺中市政府警察局大甲分局尿液代號與真實姓
    名對照表及詮昕科技股份有限公司100 年8 月26日出具之濫
    用藥物尿液檢驗報告各1 紙附卷可稽（見警卷第115 、117
    頁），足認被告上開自白核與事實相符，應堪採信。
三、此外，復有對賴金堂所使用之行動電話門號進行通訊監察之
    通訊監察譯文2 份、臺灣苗栗地方法院100 年度聲搜字第00
    0567號搜索票1 紙、臺中市警察局大甲分局搜索扣押筆錄、
    扣押物品目錄表各1 份、現場及扣案物照片14張在卷可稽（
    見警卷第39至76頁、100 年度偵字第17857 號卷第25至27頁
    ）。
四、綜上所述，本案事證明確，被告上開各次販賣第二級毒品甲
    基安非他命及轉讓屬禁藥之第二級毒品甲基安非他命之犯行
    均洵堪認定，應予依法論科。
參、論罪科刑部分：
一、按甲基安非他命係屬毒品危害防制條例第2 條第2 項第2 款
    所定之第二級毒品，不得非法持有、販賣或轉讓，且甲基安
    非他命亦屬於藥事法所稱之禁藥（即藥事法第22條第1 項第
    1 款所稱之「經中央衛生主管機關明令公告禁止製造、調劑
    、輸入、輸出、販賣或陳列之毒害藥品」）；次按行為人明
    知為禁藥甲基安非他命而轉讓予他人者，除成立毒品危害防
    制條例第8 條第2 項之轉讓第二級毒品罪外，亦構成藥事法
    第83條第1 項之轉讓禁藥罪，此係屬同一犯罪行為而同時有
    二種法律可資處罰之法條（規）競合情形，應依「重法優於
    輕法」、「後法優於前法」等法理，擇一處斷。毒品危害防
    制條例第8 條第2 項之轉讓第二級毒品罪之法定本刑為「6
    月以上5 年以下有期徒刑，得併科新臺幣70萬元以下罰金」
    ，而93年4 月21日修正後藥事法第83條第1 項轉讓禁藥罪之
    法定本刑為「7 年以下有期徒刑，得併科新臺幣500 萬元以
    下罰金」，本案被告所轉讓之第二級毒品甲基安非他命，並
    無證據證明已達行政院依毒品危害防制條例第8 條第6 項頒
    訂之「轉讓毒品加重其刑之數量標準」第2 條第1 項第2款
    規定淨重10公克以上之數量，被告轉讓第二級毒品之情節（
    亦即其轉讓之數量），並無應依毒品危害防制條例第8 條第
    6 項及第9 條之規定加重其刑至二分之一之情形，則藥事法
    第83條第1 項之罪之法定本刑，顯較毒品危害防制條例第8
    條第2 項之罪之法定本刑為重，依前述「重法優於輕法」之
    法理，本件被告轉讓甲基安非他命之行為，自應優先適用藥
    事法第83條第1 項之規定處斷（最高法院97年度台上字第
    3490號、97年度台非字第39 7號判決意旨參照）。
二、核被告柯景祥於犯罪事實一如附表一所示之時間及地點，各
    次販賣第二級毒品甲基安非他命予證人林志文之所為，均係
    犯毒品危害防制條例第4 條第2 項之販賣第二級毒品罪；於
    犯罪事實二如附表二所示之時間及地點，各次無償轉讓屬於
    禁藥之第二級毒品甲基安非他命予證人朱芳瑱施用之所為，
    均係犯藥事法第83條第1 項之轉讓禁藥罪。
三、被告於前述各次販賣第二級毒品甲基安非他命及轉讓屬於禁
    藥之第二級毒品甲基安非他命，而持有第二級毒品甲基安非
    他命之低度行為，應分別為各次販賣第二級毒品及轉讓第二
    級毒品之高度行為所吸收，均不另論罪。
四、被告於犯罪事實一如附表一所示5 次販賣第二級毒品之犯行
    及於犯罪事實二附表二所示10次轉讓禁藥之犯行，均犯意各
    別，行為互殊，自應予分論併罰。
五、按毒品危害防制條例第17條第2 項規定：「犯第4 條至第8
    條之罪於偵查及審判中均自白者，減輕其刑。」係指偵查及
    審判中均有自白犯罪而言，故僅須被告於偵、審中均曾經自
    白，即得認有該條項之適用，不以始終承認犯罪為必要。其
    中所稱偵查中之自白，包含向有偵查犯罪職權之司法警察（
    官）自白，以及偵查中檢察官向法院聲請羈押（含延長羈押
    ），於法官訊問時所為之自白。又所謂「自白」，乃指被告
    於刑事追訴機關發覺其犯行後，自動供述不利於己之犯罪事
    實之謂；故不論該被告之自白，係出於自動或被動、簡單或
    詳細、一次或多次，並其自白後有無翻異，苟其於偵查及審
    判中均曾有自白，即應依法減輕其刑（最高法院100 年度台
    上字第5850號判決意旨參照）。經查，被告雖於本院準備程
    序及審理時翻異前詞否認上開附表一編號5 所示販賣甲基安
    非他命予證人林志文之犯行，惟被告就上開附表一編號5 所
    示販賣甲基安非他命予證人林志文之犯行，業據被告於本院
    訊問時自白犯罪（見本院卷第8 頁背面），是就其於犯罪事
    實一如附表一所示5 次販賣第二級毒品之犯行，分別於偵查
    及本院訊問、準備程序、審理中自白犯罪，有偵訊筆錄及本
    院訊問筆錄、準備程序、審判筆錄在卷可稽（見100 年度偵
    字第17857 號卷第221 、270 頁、本院卷第8 頁背面、第26
    、56頁），依上開判決意旨，均符合毒品危害防制條例第17
    條第2項 之規定，自應就被告上開所犯販賣第二級毒品之犯
    行，均減輕其刑。至於被告於偵查中及本院審理時均自白轉
    讓甲基安非他命之犯行部分，惟藥事法並無轉讓毒品者，於
    偵查及審判中自白應減輕其刑之特別規定，自無割裂而適用
    毒品危害防制條例第17條第2 項減輕其刑之餘地（最高法院
    99年度台上字第15號判決意旨參照），附此敘明。
六、再按刑之量定，為求個案裁判之妥當性，法律固賦予法院裁
    量權，但此項裁量權之行使，除應依刑法第57條規定，審酌
    行為人及其行為等一切情狀，為整體之評價，並應顧及比例
    原則與平等原則，使罪刑均衡，輕重得宜，以契合社會之法
    律感情。又刑法第59條規定犯罪之情狀可憫恕者，得酌量減
    輕其刑，其所謂「犯罪之情狀」，與同法第57條規定科刑時
    應審酌之一切情狀，並非有截然不同之領域，於裁判上酌減
    其刑時，應就犯罪一切情狀（包括第57條所列舉之10款事項
    ），予以全盤考量，審酌其犯罪有無可憫恕之事由（即有無
    特殊之原因與環境，在客觀上足以引起一般同情，以及宣告
    法定低度刑，是否猶嫌過重等等），以為判斷（最高法院95
    年度台上字第6157號判決意旨參照）。查被告販賣甲基安非
    他命之數量雖非甚鉅，與大盤販賣整批大量毒品者截然有別
    ，且所得亦非甚多，惟被告所犯販賣第二級毒品罪，其最輕
    本刑為有期徒刑7 年，尚難謂其有情輕法重情形，故本院認
    並無適用刑法第59條規定之餘地，併此敘明。
七、爰審酌毒品對社會秩序及國民健康危害至深且鉅，嚴重影響
    社會治安，製造、運輸、販賣等行為情節尤重，更應嚴加非
    難，所為實乃法所不容而懸為厲禁，而被告明知毒品對人體
    健康戕害甚鉅，為牟取利益，無視國家杜絕毒品犯罪之禁令
    ，多次販賣甲基安非他命及無償轉讓甲基安非他命供他人施
    用，肇生他人施用毒品之來源，戕害國民身心健康，且有滋
    生其他犯罪之可能，及被告不思以正當途徑合法掙取金錢，
    圖以販賣第二級毒品獲利，犯罪動機不良，惟念其犯後於偵
    查中及本院訊問、審理時均坦承犯行，勇於認錯悔過，及其
    販賣毒品之次數、所得等一切情狀，分別量處如主文所示之
    刑，並定其應執行刑，以資懲儆。
八、按保安處分於裁判時併宣告之，刑法第96條前段定有明文；
    又宣告多數保安處分，其中有驅逐出境者，得僅就驅逐出境
    執行之，為保安處分執行法第4 條之1 第1 項第11款所明定
    。從而，如認被告所犯數罪均合於諭知保安處分之驅逐出境
    之規定者，自應於各該罪刑後分別併予宣告，於裁判確定後
    ，依上開規定執行之，方屬適法（最高法院98年度台上字第
    6020號判決意旨參照）。經查，被告係泰國籍之外國人，有
    被告之外僑居留資料查詢—明細內容顯示畫面1 紙在卷可參
    （見警卷第29頁），其在我國境內犯罪，且就如附表一、二
    所示之犯行均受有期徒刑以上刑之宣告，本院認不宜任令被
    告在我國境內繼續居留，有驅逐出境之必要，爰依刑法第95
    條之規定，於上開附表一、二所示之各罪刑項下諭知於刑之
    執行完畢或赦免後，驅逐出境。
九、沒收部分：
  (一)按毒品危害防制條例第19條第1 項前段規定，犯該條例第4
    條之罪者，其供犯罪所用或因犯罪所得之財物，均沒收之，
    如全部或一部不能沒收時，追徵其價額或以其財產抵償之。
    但該條項並無如同條例第18條第1 項所定「不問屬於犯人與
    否，沒收之」之明文，自屬相對沒收主義之立法。是其應沒
    收之物，應以屬被告所有者為限。又該規定所稱「追徵其價
    額」者，係指所沒收之物為金錢以外之其他財物而無法沒收
    時，應追徵其價額，使其繳納與原物相當之價額。如所得財
    物為金錢而無法沒收時，始應「以其財產抵償之」（最高法
    院93年度台上第2743號、95年度台上字第305 號判決意旨參
    照）；且金錢為代替物，重在兌換價值，而不在原物，自難
    拘泥於沒收原物之理論，認沒收販賣毒品所得之金錢，以當
    場查獲扣押者為限，苟能證明其為販賣毒品所得之金錢，均
    應予以沒收（最高法院92年度台上字第5227號判決參照），
    是販賣毒品所得之金錢，無論已否扣案，如仍屬存在，即應
    依法沒收。據此，被告各次販賣甲基安非他命之所得詳如附
    表一所示，上開販賣毒品所得之金額雖未扣案，然亦無證據
    證明已不存在，且既為被告因犯罪所得之財物，仍應依毒品
    危害防制條例第19條第1 項之規定，分別於被告如附表一所
    示各該販賣甲基安非他命犯行之罪刑項下併予諭知沒收，如
    全部或一部不能沒收時，依同條項之規定，以被告之財產抵
    償之。
  (二)至於扣案之甲基安非他命1 包及玻璃球管4 支，被告於本院
    審理時供稱：是伊施用甲基安非他命所用等語（見本院卷第
    55 頁 ），而被告於100 年8 月11日上午7 時許，在上開住
    處為警查獲時，經採集尿液送請詮昕科技股份有限公司檢驗
    結果，確呈甲基安非他命陽性反應，有臺中市政府警察局大
    甲分局尿液代號與真實姓名對照表及詮昕科技股份有限公司
    100 年8 月26日出具之濫用藥物尿液檢驗報告各1 紙附卷可
    稽（見警卷第83、85頁），顯見被告確有施用甲基安非他命
    之犯行，且尚乏證據證明被告有以此扣案之物供販賣、轉讓
    甲基安非他命所用，無從認定與本案有關，自無從為沒收之
    諭知；另扣案之電子秤1 台、夾鏈袋3 包、搭配門號000000
    0000號、0000000000號三星牌行動電話各1 支（含SIM 卡各
    1 張），被告於本院審理時亦供稱：電子磅秤是別人放在伊
    家門口，伊準備拿來要跟他人交換毒品，夾鏈袋3 包不是要
    分裝毒品，是要放辣椒粉等語（見本院卷第55頁），且亦乏
    證據證明被告有以此扣案之電子秤、夾鏈袋、行動電話供販
    賣、轉讓甲基安非他命所用，無從認定與本案有關，自亦無
    從為沒收之諭知，併此敘明。
據上論斷，應依刑事訴訟法第第299 條第1 項前段，藥事法第83
條第1 項，毒品危害防制條例第4 條第2 項、第17條第2 項、第
19條第1項，刑法第11條、第51條第5款、第95條，判決如主文。
本案經檢察官戚瑛瑛到庭執行職務。
中    華    民    國   100    年    12    月    7     日
                  刑事第十一庭  審判長法  官  王金洲
                                      法  官  吳昀儒
                                      法  官  陳玉聰
以上正本證明與原本無異。
如不服本判決，應於收受送達後10日內向本院提出上訴書狀（應
敘述具體理由並附繕本）。上訴書狀如未敘述理由，應於上訴期
間屆滿後20日內補提理由書於本院。
                                      書記官  魏愛玲
中    華    民    國   100    年    12    月    7     日
附表一：販賣第二級毒品甲基安非他命部分
┌──┬───┬──────┬───────┬──────┬───────┬────────┬──────────────┐
│編號│購毒者│  交易時間  │交易地點      │  金   額   │交易方式      │ 所犯法條       │罪名、宣告刑及保安處分      │
│    │      │  （民國）  │              │ （新臺幣） │              │                │                            │
├──┼───┼──────┼───────┼──────┼───────┼────────┼──────────────┤
│ 1  │林志文│100年2月農曆│臺中市清水區中│300元       │林志文於左揭時│毒品危害防制條例│THABTHAN LEK販賣第二級毒品，│
│    │      │過年間某日  │山路490號     │            │間，至柯景祥左│第4條第2項      │處有期徒刑參年捌月。並於刑之│
│    │      │            │              │            │揭住處內打牌，│                │執行完畢或赦免後，驅逐出境；│
│    │      │            │              │            │由柯景祥將甲基│                │未扣案販賣第二級毒品所得新臺│
│    │      │            │              │            │安非他命放置於│                │幣參佰元沒收，如全部或一部不│
│    │      │            │              │            │玻璃球吸食器內│                │能沒收時，以其財產抵償之。  │
│    │      │            │              │            │點火燒烤，再交│                │                            │
│    │      │            │              │            │予林志文吸食其│                │                            │
│    │      │            │              │            │煙氣一口提神，│                │                            │
│    │      │            │              │            │並向林志文收取│                │                            │
│    │      │            │              │            │300元，而完成 │                │                            │
│    │      │            │              │            │交易。        │                │                            │
├──┼───┼──────┼───────┼──────┼───────┼────────┼──────────────┤
│ 2  │林志文│100年5月7日 │臺中市清水區中│300元       │林志文於左揭時│毒品危害防制條例│THABTHAN LEK販賣第二級毒品，│
│    │      │            │山路490號     │            │間，至柯景祥左│第4條第2項      │處有期徒刑參年捌月。並於刑之│
│    │      │            │              │            │揭住處內打牌，│                │執行完畢或赦免後，驅逐出境；│
│    │      │            │              │            │由柯景祥將甲基│                │未扣案販賣第二級毒品所得新臺│
│    │      │            │              │            │安非他命放置於│                │幣參佰元沒收，如全部或一部不│
│    │      │            │              │            │玻璃球吸食器內│                │能沒收時，以其財產抵償之。  │
│    │      │            │              │            │點火燒烤，再交│                │                            │
│    │      │            │              │            │予林志文吸食其│                │                            │
│    │      │            │              │            │煙氣一口提神，│                │                            │
│    │      │            │              │            │並向林志文收取│                │                            │
│    │      │            │              │            │300元，而完成 │                │                            │
│    │      │            │              │            │交易。        │                │                            │
├──┼───┼──────┼───────┼──────┼───────┼────────┼──────────────┤
│ 3  │林志文│100年7月底某│臺中市清水區中│300元       │林志文於左揭時│毒品危害防制條例│THABTHAN LEK販賣第二級毒品，│
│    │      │日          │山路490號     │            │間，至柯景祥左│第4條第2項      │處有期徒刑參年捌月。並於刑之│
│    │      │            │              │            │揭住處內打牌，│                │執行完畢或赦免後，驅逐出境；│
│    │      │            │              │            │由柯景祥將甲基│                │未扣案販賣第二級毒品所得新臺│
│    │      │            │              │            │安非他命放置於│                │幣參佰元沒收，如全部或一部不│
│    │      │            │              │            │玻璃球吸食器內│                │能沒收時，以其財產抵償之。  │
│    │      │            │              │            │點火燒烤，再交│                │                            │
│    │      │            │              │            │予林志文吸食其│                │                            │
│    │      │            │              │            │煙氣一口提神，│                │                            │
│    │      │            │              │            │並向林志文收取│                │                            │
│    │      │            │              │            │300元，而完成 │                │                            │
│    │      │            │              │            │交易。        │                │                            │
├──┼───┼──────┼───────┼──────┼───────┼────────┼──────────────┤
│ 4  │林志文│100年8月7日 │臺中市清水區中│300元       │林志文於左揭時│毒品危害防制條例│THABTHAN LEK販賣第二級毒品，│
│    │      │            │山路490號     │            │間，至柯景祥左│第4條第2項      │處有期徒刑參年捌月。並於刑之│
│    │      │            │              │            │揭住處內打牌，│                │執行完畢或赦免後，驅逐出境；│
│    │      │            │              │            │由柯景祥將甲基│                │未扣案販賣第二級毒品所得新臺│
│    │      │            │              │            │安非他命放置於│                │幣參佰元沒收，如全部或一部不│
│    │      │            │              │            │玻璃球吸食器內│                │能沒收時，以其財產抵償之。  │
│    │      │            │              │            │點火燒烤，再交│                │                            │
│    │      │            │              │            │予林志文吸食其│                │                            │
│    │      │            │              │            │煙氣一口提神，│                │                            │
│    │      │            │              │            │並向林志文收取│                │                            │
│    │      │            │              │            │300元，而完成 │                │                            │
│    │      │            │              │            │交易。        │                │                            │
├──┼───┼──────┼───────┼──────┼───────┼────────┼──────────────┤
│ 5  │林志文│100年8月11日│臺中市清水區中│300元       │林志文於左揭時│毒品危害防制條例│THABTHAN LEK販賣第二級毒品，│
│    │      │凌晨5 時許  │山路490號     │            │間，至柯景祥左│第4條第2項      │處有期徒刑參年捌月。並於刑之│
│    │      │            │              │            │揭住處內打牌，│                │執行完畢或赦免後，驅逐出境；│
│    │      │            │              │            │由柯景祥將甲基│                │未扣案販賣第二級毒品所得新臺│
│    │      │            │              │            │安非他命放置於│                │幣參佰元沒收，如全部或一部不│
│    │      │            │              │            │玻璃球吸食器內│                │能沒收時，以其財產抵償之。  │
│    │      │            │              │            │點火燒烤，再交│                │                            │
│    │      │            │              │            │予林志文吸食其│                │                            │
│    │      │            │              │            │煙氣一口提神，│                │                            │
│    │      │            │              │            │並向林志文收取│                │                            │
│    │      │            │              │            │300元，而完成 │                │                            │
│    │      │            │              │            │交易。        │                │                            │
└──┴───┴──────┴───────┴──────┴───────┴────────┴──────────────┘
附表二：轉讓屬於禁藥之第二級毒品甲基安非他命部分
┌──┬───┬──────┬───────┬───────┬────────┬──────────────┐
│編號│受讓者│  轉讓時間  │轉讓地點      │    方  式    │ 所犯法條       │罪名、宣告刑及保安處分      │
│    │      │  （民國）  │              │              │                │                            │
├──┼───┼──────┼───────┼───────┼────────┼──────────────┤
│ 1  │朱芳瑱│100年3月中旬│臺中市清水區中│朱芳瑱於左揭時│藥事法第83 條第1│THABTHAN LEK明知為禁藥而轉讓│
│    │      │某日        │山路490號     │間，至柯景祥左│項              │，處有期徒刑肆月。並於刑之執│
│    │      │            │              │揭住處內，由柯│                │行完畢或赦免後，驅逐出境。  │
│    │      │            │              │景祥將甲基安非│                │                            │
│    │      │            │              │他命放置於玻璃│                │                            │
│    │      │            │              │球吸食器內點火│                │                            │
│    │      │            │              │燒烤，再交予朱│                │                            │
│    │      │            │              │芳瑱吸食其煙氣│                │                            │
│    │      │            │              │而無償轉讓予朱│                │                            │
│    │      │            │              │芳瑱施用。    │                │                            │
├──┼───┼──────┼───────┼───────┼────────┼──────────────┤
│ 2  │朱芳瑱│100年4月底某│臺中市清水區中│朱芳瑱於左揭時│藥事法第83 條第1│THABTHAN LEK明知為禁藥而轉讓│
│    │      │日          │山路490號     │間，至柯景祥左│項              │，處有期徒刑肆月。並於刑之執│
│    │      │            │              │揭住處內，由柯│                │行完畢或赦免後，驅逐出境。  │
│    │      │            │              │景祥將甲基安非│                │                            │
│    │      │            │              │他命放置於玻璃│                │                            │
│    │      │            │              │球吸食器內點火│                │                            │
│    │      │            │              │燒烤，再交予朱│                │                            │
│    │      │            │              │芳瑱吸食其煙氣│                │                            │
│    │      │            │              │而無償轉讓予朱│                │                            │
│    │      │            │              │芳瑱施用。    │                │                            │
├──┼───┼──────┼───────┼───────┼────────┼──────────────┤
│ 3  │朱芳瑱│100年5月29日│臺中市清水區中│朱芳瑱於左揭時│藥事法第83 條第1│THABTHAN LEK明知為禁藥而轉讓│
│    │      │            │山路490號     │間，至柯景祥左│項              │，處有期徒刑肆月。並於刑之執│
│    │      │            │              │揭住處內，由柯│                │行完畢或赦免後，驅逐出境。  │
│    │      │            │              │景祥將甲基安非│                │                            │
│    │      │            │              │他命放置於玻璃│                │                            │
│    │      │            │              │球吸食器內點火│                │                            │
│    │      │            │              │燒烤，再交予朱│                │                            │
│    │      │            │              │芳瑱吸食其煙氣│                │                            │
│    │      │            │              │而無償轉讓予朱│                │                            │
│    │      │            │              │芳瑱施用。    │                │                            │
├──┼───┼──────┼───────┼───────┼────────┼──────────────┤
│ 4  │朱芳瑱│100年6月5日 │臺中市清水區中│朱芳瑱於左揭時│藥事法第83 條第1│THABTHAN LEK明知為禁藥而轉讓│
│    │      │            │山路490號     │間，至柯景祥左│項              │，處有期徒刑肆月。並於刑之執│
│    │      │            │              │揭住處內，由柯│                │行完畢或赦免後，驅逐出境。  │
│    │      │            │              │景祥將甲基安非│                │                            │
│    │      │            │              │他命放置於玻璃│                │                            │
│    │      │            │              │球吸食器內點火│                │                            │
│    │      │            │              │燒烤，再交予朱│                │                            │
│    │      │            │              │芳瑱吸食其煙氣│                │                            │
│    │      │            │              │而無償轉讓予朱│                │                            │
│    │      │            │              │芳瑱施用。    │                │                            │
├──┼───┼──────┼───────┼───────┼────────┼──────────────┤
│ 5  │朱芳瑱│100年6月11日│臺中市清水區中│朱芳瑱於左揭時│藥事法第83 條第1│THABTHAN LEK明知為禁藥而轉讓│
│    │      │            │山路490號     │間，至柯景祥左│項              │，處有期徒刑肆月。並於刑之執│
│    │      │            │              │揭住處內，由柯│                │行完畢或赦免後，驅逐出境。  │
│    │      │            │              │景祥將甲基安非│                │                            │
│    │      │            │              │他命放置於玻璃│                │                            │
│    │      │            │              │球吸食器內點火│                │                            │
│    │      │            │              │燒烤，再交予朱│                │                            │
│    │      │            │              │芳瑱吸食其煙氣│                │                            │
│    │      │            │              │而無償轉讓予朱│                │                            │
│    │      │            │              │芳瑱施用。    │                │                            │
├──┼───┼──────┼───────┼───────┼────────┼──────────────┤
│ 6  │朱芳瑱│100年6月19日│臺中市清水區中│朱芳瑱於左揭時│藥事法第83 條第1│THABTHAN LEK明知為禁藥而轉讓│
│    │      │            │山路490號     │間，至柯景祥左│項              │，處有期徒刑肆月。並於刑之執│
│    │      │            │              │揭住處內，由柯│                │行完畢或赦免後，驅逐出境。  │
│    │      │            │              │景祥將甲基安非│                │                            │
│    │      │            │              │他命放置於玻璃│                │                            │
│    │      │            │              │球吸食器內點火│                │                            │
│    │      │            │              │燒烤，再交予朱│                │                            │
│    │      │            │              │芳瑱吸食其煙氣│                │                            │
│    │      │            │              │而無償轉讓予朱│                │                            │
│    │      │            │              │芳瑱施用。    │                │                            │
├──┼───┼──────┼───────┼───────┼────────┼──────────────┤
│ 7  │朱芳瑱│100年7月23日│臺中市清水區中│朱芳瑱於左揭時│藥事法第83 條第1│THABTHAN LEK明知為禁藥而轉讓│
│    │      │            │山路490號     │間，至柯景祥左│項              │，處有期徒刑肆月。並於刑之執│
│    │      │            │              │揭住處內，由柯│                │行完畢或赦免後，驅逐出境。  │
│    │      │            │              │景祥將甲基安非│                │                            │
│    │      │            │              │他命放置於玻璃│                │                            │
│    │      │            │              │球吸食器內點火│                │                            │
│    │      │            │              │燒烤，再交予朱│                │                            │
│    │      │            │              │芳瑱吸食其煙氣│                │                            │
│    │      │            │              │而無償轉讓予朱│                │                            │
│    │      │            │              │芳瑱施用。    │                │                            │
├──┼───┼──────┼───────┼───────┼────────┼──────────────┤
│ 8  │朱芳瑱│100年7月30日│臺中市清水區中│朱芳瑱於左揭時│藥事法第83 條第1│THABTHAN LEK明知為禁藥而轉讓│
│    │      │            │山路490號     │間，至柯景祥左│項              │，處有期徒刑肆月。並於刑之執│
│    │      │            │              │揭住處內，由柯│                │行完畢或赦免後，驅逐出境。  │
│    │      │            │              │景祥將甲基安非│                │                            │
│    │      │            │              │他命放置於玻璃│                │                            │
│    │      │            │              │球吸食器內點火│                │                            │
│    │      │            │              │燒烤，再交予朱│                │                            │
│    │      │            │              │芳瑱吸食其煙氣│                │                            │
│    │      │            │              │而無償轉讓予朱│                │                            │
│    │      │            │              │芳瑱施用。    │                │                            │
├──┼───┼──────┼───────┼───────┼────────┼──────────────┤
│ 9  │朱芳瑱│100年8月6日 │臺中市清水區中│朱芳瑱於左揭時│藥事法第83 條第1│THABTHAN LEK明知為禁藥而轉讓│
│    │      │            │山路490號     │間，至柯景祥左│項              │，處有期徒刑肆月。並於刑之執│
│    │      │            │              │揭住處內，由柯│                │行完畢或赦免後，驅逐出境。  │
│    │      │            │              │景祥將甲基安非│                │                            │
│    │      │            │              │他命放置於玻璃│                │                            │
│    │      │            │              │球吸食器內點火│                │                            │
│    │      │            │              │燒烤，再交予朱│                │                            │
│    │      │            │              │芳瑱吸食其煙氣│                │                            │
│    │      │            │              │而無償轉讓予朱│                │                            │
│    │      │            │              │芳瑱施用。    │                │                            │
├──┼───┼──────┼───────┼───────┼────────┼──────────────┤
│ 10 │朱芳瑱│100年8月11日│臺中市清水區中│朱芳瑱於左揭時│藥事法第83 條第1│THABTHAN LEK明知為禁藥而轉讓│
│    │      │凌晨6時許   │山路490號     │間，至柯景祥左│項              │，處有期徒刑肆月。並於刑之執│
│    │      │            │              │揭住處內，由柯│                │行完畢或赦免後，驅逐出境。  │
│    │      │            │              │景祥將甲基安非│                │                            │
│    │      │            │              │他命放置於玻璃│                │                            │
│    │      │            │              │球吸食器內點火│                │                            │
│    │      │            │              │燒烤，再交予朱│                │                            │
│    │      │            │              │芳瑱吸食其煙氣│                │                            │
│    │      │            │              │而無償轉讓予朱│                │                            │
│    │      │            │              │芳瑱施用。    │                │                            │
└──┴───┴──────┴───────┴───────┴────────┴──────────────┘
附錄論罪科刑法條全文：
毒品危害防制條例第4條第2項
製造、運輸、販賣第二級毒品者，處無期徒刑或7 年以上有期徒
刑，得併科新臺幣1 千萬元以下罰金。
藥事法第83條第1項
明知為偽藥或禁藥，而販賣、供應、調劑、運送、寄藏、牙保、
轉讓或意圖販賣而陳列者，處7年以下有期徒刑，得併科新臺幣5
百萬元以下罰金。